臺灣高等法院刑事裁定
110年度聲字第3399號
聲  請  人  臺灣高等檢察署檢察官
受  刑  人  林志成



上列聲請人因受刑人數罪併罰有二裁判以上，聲請定其應執行之
刑（聲請案號：110年度執聲字第1499號），本院裁定如下：
　　主　文
林志成所犯如附表所示之罪，應執行有期徒刑拾陸年拾月。
　　理　由
一、聲請意旨略以：上列受刑人林志成（下稱受刑人）因違反毒
    品危害防制條例等罪，先後經判決確定如附表所示，應依刑
    法第53條、第51條第5款規定，定其應執行之刑，爰依刑事
　　訴訟法第477條第1項聲請裁定等語。
二、按裁判確定前犯數罪者，併合處罰之；宣告多數有期徒刑，
    於各刑中之最長期以上，各刑合併之刑期以下，定其刑期，
    但不得逾30年，刑法第50條第1項前段、第51條第5款分別定
    有明文。又現行刑法第50條規定：「(第1項)裁判確定前犯
    數罪者，併合處罰之；但有下列情形之一者，不在此限：㈠
    得易科罰金之罪與不得易科罰金之罪。㈡得易科罰金之罪與
    不得易服社會勞動之罪。㈢得易服社會勞動之罪與不得易科
    罰金之罪。㈣得易服社會勞動之罪與不得易服社會勞動之罪
    。（第2項）前項但書情形，受刑人請求檢察官聲請定應執
    行刑者，依第51條規定定之」，是依現行法律規定，對於裁
    判前所犯數罪如有該條第1項但書各款所列情形，除受刑人
    請求檢察官聲請定應執行刑外，已不得併合處罰之。易言之
    ，依現行刑法規定，裁判確定前所犯數罪兼有得易科罰金與
    不得易科罰金之罪，如經受刑人請求，即得合併定應執行之
    刑。
三、查受刑人因違反毒品危害防制條例等罪，先後經本院判處如
    附表所示之刑，並均經分別確定在案，而受刑人所犯如附表
    編號1至3所示之罪，係不得易科罰金之罪，如附表編號4至8
    所示之罪，係得易服社會勞動之罪，合於刑法第50條第1項
    但書第3款情形，依刑法第50條第2項規定，須經受刑人請求
    檢察官聲請定應執行刑，始得依同法第51條規定定之。茲檢
    察官經受刑人請求就附表所示各罪合併定其應執行之刑，有
    「臺灣臺北地方檢察署依102年1月23日修正之刑法第50條調
    查受刑人是否聲請定應執行刑調查表」在卷可稽（見本院卷
    第11頁），本院審核認聲請為正當，爰審酌附表編號1所示
    為販賣第二級毒品罪，犯罪時間為107年6月16日，附表編號
    2所示為販賣第一級毒品罪，犯罪時間為107年7月27日，附
    表編號3所示為轉讓第一級毒品罪，犯罪時間為107年7月2日
    ，附表編號4至8所示均為轉讓禁藥罪，犯罪時間分別為107
    年6月22日、107年7月25日、107年8月21日、107年7月24日
    、107年10月7日，犯罪時間相近，行為態樣、手段及動機相
    同或相似，責任非難重複程度甚高，及附表編號1、附表編
    號2、附表編號3與附表編號4至8所示之犯罪，行為態樣、手
    段、動機迥異，考量受刑人犯罪情節、行為次數，並對受刑
    人犯如附表數罪各自整體非難評價及刑法量刑公平正義理念
    之內部限制，復權衡受刑人之責任與整體刑法目的及相關刑
    事政策，爰於各刑中之最長期（15年）以上，各刑合併之刑
    期（25年1月）以下，定其應執行之刑如主文所示。
四、依刑事訴訟法第477條第1項，刑法第2條第1項但書、第50條
    第2項、第53條、第51條第5款，裁定如主文。
中　　華　　民　　國　　110 　年　　8 　　月　　31　　日
                  刑事第九庭    審判長法　官  潘翠雪
                                      法　官  俞秀美
                                      法　官  陳俞婷
以上正本證明與原本無異。
如不服本裁定，應於收受送達後五日內向本院提出抗告狀。
                                      書記官  李政庭
中　　華　　民　　國　　110 　年　　8 　　月　　31　　日
附表
編         號  1 2 3 罪         名  毒品危害防制條例 毒品危害防制條例 毒品危害防制條例 宣   告   刑  有期徒刑7年10月 有期徒刑15年 有期徒刑7月 犯 罪 日 期  107年6月16日 107年7月27日 107年7月2日 偵查(自訴)機關年度案號  臺北地檢108年度偵字第3287號等 臺北地檢108年度偵字第3287號 臺北地檢108年度偵字第3287號等  最  後  事實審 法  院 臺灣高院 臺灣高院 臺灣高院  案  號 108年度上訴字第2617號 108年度上訴字第2617號 108年度上訴字第2617號  判  決日  期 108年12月31日 108年12月31日 108年12月31日   確定   判決 法  院 最高法院 最高法院 最高法院  案  號 109年度台上字第5134號 109年度台上字第5134號 109年度台上字第5134號  判決確定日期 109年11月25日 109年11月25日 109年11月25日 得否易科罰金        否       否       否 備         註  臺北地檢109年度執字第7193號（編號1至3經本院以108年度上訴字第2617號判決應執行刑有期徒刑16年6月）   
編         號  4 5 6 罪         名       藥事法      藥事法      藥事法 宣   告   刑  有期徒刑4月 有期徒刑4月 有期徒刑4月 犯 罪 日 期  107年6月22日 107年7月25日 107年8月21日 偵查(自訴)機關年度案號  臺北地檢108年度偵字第3287號等 臺北地檢108年度偵字第3287號 臺北地檢108年度偵字第3287號等  最  後  事實審 法  院 臺灣高院 臺灣高院 臺灣高院  案  號 108年度上訴字第2617號 108年度上訴字第2617號 108年度上訴字第2617號  判  決日  期 108年12月31日 108年12月31日 108年12月31日   確定   判決 法  院 最高法院 最高法院 最高法院  案  號 109年度台上字第5134號 109年度台上字第5134號 109年度台上字第5134號  判決確定日期 109年11月25日 109年11月25日 109年11月25日 得否易科罰金        否       否       否 備         註  臺北地檢109年度執字第7194號（編號4至8經本院以108年度上訴字第2617號判決應執行刑有期徒刑1年）   
編         號  7 8 罪         名       藥事法      藥事法 宣   告   刑  有期徒刑4月 有期徒刑4月 犯 罪 日 期  107年7月24日 107年10月7日 偵查(自訴)機關年度案號  臺北地檢108年度偵字第3287號等 臺北地檢108年度偵字第3287號  最  後  事實審 法  院 臺灣高院 臺灣高院  案  號 108年度上訴字第2617號 108年度上訴字第2617號  判  決日  期 108年12月31日 108年12月31日   確定   判決 法  院 最高法院 最高法院  案  號 109年度台上字第5134號 109年度台上字第5134號  判決確定日期 109年11月25日 109年11月25日 得否易科罰金        否       否 備         註  臺北地檢109年度執字第7194號（編號4至8經本院以108年度上訴字第2617號判決應執行刑有期徒刑1年）